【裁判字號】    95,交聲,305
【裁判日期】    950615
【裁判案由】    違反道路交通管理處罰條例聲明異議
【裁判全文】
臺灣臺北地方法院交通事件裁定         95年度交聲字第305號
原處分機關  臺北市交通事件裁決所
異  議  人
即受處分人  甲○○
上列受處分人因違反道路交通管理處罰條例案件，對於臺北市交
通事件裁決所中華民國95年3月10日所為之處分（原處分案號：
北市裁二字第裁22-A00000000號）聲明異議，本院裁定如下：
    主      文
異議駁回。
    理      由
一、按行車速度，依標誌或標線之規定。汽車駕駛人，行車速度
    ，超過規定之最高時速者，處新臺幣（下同）1,200元以上
    2,400元以下罰鍰，並記違規點數1點，道路交通安全規則第
    93條第1項、道路交通管理處罰條例第40條第1項、第63條第
    1項第1款分別定有明文。次按汽車駕駛人行車速度，超過規
    定之最高時速而未滿20公里者，而在舉發通知單上所載之應
    到案日期前聽後裁決，經主管機關調查後仍認定其有上開違
    規行為者，依違反道路交通管理事件統一裁基準及處理細則
    第44條第1項及違反道路交通管理事件統一裁罰基準表之規
    定，需對該駕駛人處以1,700元之罰鍰，並記違規點數1點。
二、本件異議人即受處分人甲○○於民國95年1月5日16時55分許
    ，駕駛車牌號碼CU-3757號自用小客車，行經臺北市○○○
    路、濟南路口限速時速50公里之路段時，以時速66公里之速
    度超速行駛，經測速儀器測得時速並拍照後，由臺北市警察
    局中正一分局交通分隊警員楊中儀以受處分人違反道路交通
    管理處罰條例第40條第1項之規定，逕行開立臺北市政府警
    察局95年1月23日北市警交大字第A00000000號舉發違反道路
    交通管理事件通知單予以舉發，嗣受處分人於應到案日期（
    95年2月22日）前之95年2月7日到案否認違規，經原處分機
    關函請舉發機關調查結果，仍認受處分人有上開違規行為，
    乃依據道路交通管理處罰條例第40條第1項及63條第1項第1
    款之規定，於95年3月10日以北市裁二字第裁22－A00000000
    號裁決書裁處1,700元之罰鍰，並記違規點數1點，此有臺北
    市交通事件裁決所違反道路交通管理事件北市裁二字第22-A
    00000000號裁決書、臺北市政府警察局北市警交大字第A000
    00000號舉發違反道路交通管理事件通知單通知聯、交通違
    規案件陳述書、臺北市政府警察局中正第一分局95年2月23
    日北市警中正一分交字第09531172800函（均影本）各1件在
    卷足憑。
三、異議意旨略以：執行公權力所使用測定儀器須經過合法公證
    機構認證合格，且須在檢驗有效期限內使用方屬有效、合法
    ，依聯邦法度量衡條款，一般儀器檢驗有效期限1年，少數
    是2年，較精密講究準確度者及使用頻率高者，儀器校驗期
    是3個月，也有1個月須校驗1次的，微電腦闖紅燈自動測速
    照相儀器至少應3個月定期檢驗1次，方屬有效。受處分人質
    疑違規路段採證儀器之準確性，警方應提供認可證書及1年
    內維修紀錄給法院，以證明該具設備是在合法檢驗、校正程
    序下使用，才能令人信服，不能空口說白話，一句「有指派
    專責人員使用保管如發現損壞、故障情形立即招商修復」一
    筆帶過。況目前國內尚無該等測速照相儀器之合法檢驗、校
    正機構，是本件違規之測定儀器既係違法使用，所測數據不
    足採信，為此聲明異議云云。
四、經查：
  (一)受處分人固不否認於上揭時地，駕駛車牌號碼CU-3757號自
    用小客車，行經臺北市○○○路、濟南路口限速時速50公里
    之路段時，經設置於該路段之微電腦闖紅燈自動測速照相儀
    器拍照採證，測得受處分人以時速66公里之速度超速行駛等
    情事，惟否認有何違反道路交通管理處罰條例之行為。
  (二)惟查本件違規路段即臺北市○○○路、濟南路段所裝設之微
    電腦闖紅燈自動測速照相系統，係屬線圈感應式闖紅燈暨測
    速照相器，且以感應線圈之距離對照通過線圈的時間，換算
    測得違規車輛當時所行駛之速率，經儀器電腦判讀後予以採
    證照相，並於採證照片中顯示出違規車輛所行駛之車道別。
    觀諸卷附採證違規照片，於95年1月5日16時55分37秒許時，
    受處分人所駕車牌號碼CU-3757號自用小客車行經違規路段
    左側第1車道，該車行車時速為66公里，顯已逾越該路段最
    高行車速限。又該路段所設微電腦闖紅燈自動測速照相系統
    係經原製造國瑞士所屬標準檢驗單位測試合格，除領有國際
    檢驗標準合格證書外，其樣式認可證書之中文譯本亦經本院
    公證人公證，有臺北市政府警察局交通警察大隊95年5月1日
    北市警交大執字第09531851000號函、樣式認可證書中文譯
    本各1份在卷為憑。至該微電腦闖紅燈自動測速照相系統雖
    因我國經濟部標準檢驗局目前尚無測速照相儀器之檢定技術
    ，致無檢測標準，惟該測速照相系統係國外先進科學儀器，
    其經瑞士檢驗合格文件之譯本亦經本院公證人公證在案，而
    臺北市政府警察局交通大隊對於測速照相儀器之維修保管及
    使用情形，係由各交通分隊指派專責人員使用保管，如發現
    有損壞、故障等情形立即招商修復，以確保設備之準確性，
    且設於臺北市○○○路、濟南路口之測速照相儀器於94年1
    月至95年1月間，均正常運作，並無故障、損壞之情況，亦
    經本院函請臺北市政府警察局交通警察大隊查證屬實，此有
    上開臺北市政府警察局交通警察大隊函在卷可憑，足見該測
    速照相系統業經合法公證，並定期保養，且無關於2年須維
    修之問題。受處分人辯稱該測速照相系統超過2年未送檢測
    ，屬違法使用，且未有維修紀錄備查，所測得之數據不足採
    信云云，尚屬無據，自不足取。況測速照相系統有無維修紀
    錄備查，係事後維修之問題，與測速照相系統之設置使用是
    否合法無關，受處分人執此爭辯，亦無足採。
五、綜上所述，受處分人確有於上揭時地，駕車超速行駛之違規
    行為，從而原處分機關依道路交通管理處罰條例第40條第1
    項、第63條第1項第1款、違反道路交通管理事件統一裁罰基
    準及處理細則第44條第1項、違反道路交通管理事件統一裁
    罰基準表之規定，裁處受處分人罰鍰1,700元，並記違規點
    數1點，核為無誤，本件受處分人之異議為無理由，自應將
    其異議駁回。
六、據上論斷，應依道路交通案件處理辦法第19條，裁定如主文
    。
中    華    民    國    95    年    6     月    15    日
                        交通法庭法  官  陳慧萍
以上正本證明與原本無異
如不服本裁定應於送達後5日內向本院提出抗告狀
                                書記官  何適熹
中    華    民    國    95    年    6     月    20    日


司法院資訊處製作；財團法人民間司法改革基金會備份。
